

## CONTACTO

- **C** 0986012858
- **⊠** jus15cardenas@outlook.com
- www.linkedin.com/in/justin-cardenas-715165282
- **Quito-Ecuador**

## CONOCIMIENTO EN

- Canva
- ilustrador
- Blogger
- Inteligencia Artificial
- Redes Sociales

## HABILIDADES

- Liderazgo
- Trabajo en equipo
- Polifuncional
- Responsabilidad
- Atención al cliente

## IDIOMAS

- ESPAÑOL-NATIVO
- INGLÉS-BÁSICO

# JUSTIN CÁRDENAS

#### MARKETING DIGITAL -ESTUDIANTE

#### PERFIL:

Soy una persona joven, amable y colaboradora, mi objetivo principal es crecer tanto profesional como personal, adquirir experiencia y todo tipo de conocimientos es mi propósito, proactiva, entusiasta, trabajo en equipo, bajo presión y me acoplo a cualquier tipo de ambiente laboral.

#### EXPERIENCIA LABORAL:

# COMERCIANTE INDEPENDIENTE (ARTESANO) 2022-2023

- · Atención al Cliente
- Comercialización y fabricación de Productos artesanales

## Regenbog interior dising 2021 - 2022

- Área comercial
- Área de instalación
- Trabajo en equipo
- Atención al Cliente

### EDUCACIÓN:

- COLEGIO RUMANIA 2020-2023
- TÍTULO OBTENIDO: BACHILLER EN CIENCIAS
- INSTITUTO TECNOLÓGICO SUPERIOR "CORDILLERA"
- CARRERA
   MARKETING DIGITAL Y COMERCIO ELECTRÓNICO
   2023 EN CURSO

### REFERENCIAS:

- LIC. DIEGO MENA 0958960346
- LICDA. MAYRA GALINDO 0995414870
- DÑR. DANIEL ROSALES 0986989456